【裁判字號】    95,上訴,121
【裁判日期】    950309
【裁判案由】    毒品危害防制條例
【裁判全文】
臺灣高等法院臺中分院刑事判決         95年度上訴字第121號
上  訴  人  臺灣彰化地方法院檢察署檢察官
被      告  甲○○
上列上訴人因被告違反毒品危害防制條例案件，不服臺灣彰化地
方法院94年度訴字第1901號中華民國94年11月22日第一審判決（
起訴案號：臺灣彰化地方法院檢察署94年毒偵字第4531、4591號
；移送併辦案號：94年毒偵字第3871、5168號），提起上訴，並
經同署檢察官移送併辦（94年毒偵字第5981號），本院判決如下
：
    主  文
原判決關於施用第一級毒品部分暨定執行刑部分均撤銷。
甲○○連續施用第一級毒品，累犯，處有期徒刑拾月；扣案之吸
管壹支、注射針筒伍支均沒收。
    事  實
一、甲○○曾因施用毒品案件，經法院裁定令入戒治處所強制戒
    治，嗣經裁定停止戒治，於民國（下同）90年4月2日釋放，
    至90年 4月25日執行完畢，並由法院就其施用第一、二級毒
    品犯行分別判處有期徒刑七月、十月確定，復經裁定定應執
    行有期徒刑一年三月確定，於91年8月4日執行完畢。詎甲○
    ○於強制戒治執行完畢釋放後 5年內，仍不知悔改，復基於
    概括犯意，自94年 4月間某日起至94年11月23日止，在彰化
    縣埔心鄉○○村○○路 403號住處等地，以將海洛因以針筒
    摻注香煙內點燃吸食之方式，連續施用第 1級毒品海洛因多
    次。嗣先後：於94年7月17日下午3時許，經警持搜索票至
    上開住處執行搜索查獲；再於94年7月28日凌晨4時30分許
    ，為警在彰化縣員林鎮○○路○段254巷巷口查獲，並扣得其
    所有供施用第1級毒品海洛因之吸管1支；又於94年9月1日
    上午 8時許，經警持搜索票至上開住處執行搜索查獲，並扣
    得其所有供施用第1級毒品海洛因之注射針筒4支；於94年
    11月23日10時50分許，在彰化縣埔心鄉○○村○○路 338號
    前為警查獲，並扣得其所有供施用第1級毒品海洛因之針筒1
    支。
二、案經彰化縣警察局北斗分局、二林分局報告臺灣彰化地方法
    院檢察署檢察官偵查起訴，及彰化縣警察局員林分局、溪湖
    分局報告同署檢察官偵查移送併辦。
    理  由
一、右揭事實，業據被告甲○○於原審及本院審理中坦承不諱，
    並有吸管1支、注射針筒5支扣案可稽，又其先後 4次為警查
    獲時採尿送驗結果，均呈嗎啡陽性反應（按海洛因於人體代
    謝成嗎啡，施用海洛因者，其尿液檢驗呈嗎啡反應），有彰
    化縣衛生局煙毒尿液檢驗成績書、詮昕科技股份有限公司濫
    用藥物尿液檢驗報告（參二林分局第0000000000號警卷第14
    頁，第3871號偵查卷第25頁，第4531號偵查卷第52頁，第59
    81號偵卷第56頁）等件在卷足參，足徵其自白核與事實相符
    。又被告甲○○曾因施用毒品案件，經法院裁定令入戒治處
    所強制戒治，嗣經法院裁定停止戒治，於90年4月2日釋放，
    至90年4月25日期滿執行完畢，其於強制戒治執行完畢5年內
    再犯本件施用毒品，事證明確，應依法論科。
二、按海洛因係屬毒品危害防制條例第 2條第2項第1款所定之第
    一級毒品，核被告甲○○所為，係犯該條例第10條第 1項之
    施用第一級毒品罪，被告甲○○施用第一級毒品前後持有第
    一級毒品之低度行為，應為施用毒品之高度行為所吸收，不
    另論罪。被告甲○○先後多次施用第一級毒品行為，時間緊
    接、犯罪構成要件相同，顯係基於概括犯意為之，應依刑法
    第56條連續犯規定論以一罪，並加重其刑。又被告甲○○曾
    因施用毒品案件，經法院分別判處有期徒刑七月、十月確定
    ，復由法院裁定定應執行有期徒刑一年三月確定，於91年 8
    月 4日執行完畢，有臺灣高等法院被告全國前案紀錄表可按
    ，其受有期徒刑之執行完畢， 5年內再犯有期徒刑以上之罪
    ，為累犯，應依刑法第47條規定遞加重其刑。再檢察官起訴
    書雖未論及被告甲○○自94年 8月31日起至同年11月23日止
    施用第一級毒品海洛因之犯行，惟因與起訴經認有罪部分有
    連續犯之裁判上一罪關係，依審判不可分原則，並經檢察官
    移送併辦，法院自應加以審理。
三、原審予以論罪科刑，固非無見，惟因未及審酌檢察官就被告
    施用第一級毒品犯行移送併辦部分（94年毒偵字第5981號）
    ，容有未洽，公訴人執此上訴指摘原判決就此部分不當（按
    被告施用二級毒品部分因未上訴已告確定），尚非無據，原
    判決既有可議，即屬不能維持，應由本院將原判決關於被告
    施用第一級毒品之部分撤銷改判。爰審酌被告素行欠佳，前
    曾施用毒品，未思悔改，缺乏禁絕毒害決心，惟所犯係戕害
    自身健康，尚未危害他人，於本院審理中坦承犯行，態度良
    好及其他一切情狀，量處如主文第 2項所示之刑，以資懲儆
    。扣案之吸管1支、注射針筒5支為被告所有，供施用第 1級
    毒品海洛因之物，業據其供承在卷，應依刑法第38條第 1項
    第2款宣告沒收。
據上論結，應依刑事訴訟法第369條第1項前段、第364條、第299
第1項前段，毒品危害防制條例第10條第1項，刑法第11條、第56
條、第47條、第38條第1項第2款，判決如主文。
本案經檢察官乙○○到庭執行職務。
中    華    民    國    95    年    3     月    9     日
            刑事第十一庭  審判長法  官  黃  梅  月
                                法  官  林  宜  民
                                法  官  林  欽  章
上列正本證明與原本無異。
如不服本判決應於收受送達後十日內向本院提出上訴書狀，其未
敘述上訴之理由者並得於提起上訴後十日內向本院補提理由書（
均須按他造當事人之人數附繕本）。
                                書記官  巫  彥  佳
中    華    民    國    95    年    3     月    9     日
附錄本案論罪科刑法條全文：
毒品危害防制條例第10條
施用第一級毒品者，處六月以上五年以下有期徒刑。
施用第二級毒品者，處三年以下有期徒刑。
                                                      A


司法院資訊處製作；財團法人民間司法改革基金會備份。
